臺灣臺北地方法院民事判決　　　　　　　96年度訴字第3144號
原　　　告　臺灣新光商業銀行股份有限公司
法定代理人　乙○○
訴訟代理人　甲○○
被　　　告　丁○○
　　　　　　丙○○○
共　　　同
訴訟代理人　吳家業律師
上列當事人間請求清償借款事件，本院於民國96年 5月24日言詞
辯論終結，判決如下：
    主      文
被告應連帶給付原告新臺幣壹佰陸拾捌萬伍仟玖佰玖拾元，及自
民國九十年十二月二十九日起至清償日止，按週年利率百分之八
．二三計算之利息，並自民國九十一年一月三十日起至清償日止
，其逾期在六個月以內者，按上開利率百分之十，其逾期超過六
個月者，按上開利率百分之二十計付違約金。
訴訟費用由被告連帶負擔。
本判決第一項於原告以新臺幣伍拾陸萬貳仟元供擔保後，得假執
行；但被告如於假執行程序實施前，以新臺幣壹佰陸拾捌萬伍仟
玖佰玖拾元為原告預供擔保，得免為假執行。
    事實及理由
一、原告起訴主張：原告原名為誠泰商業銀行股份有限公司，然
    自民國94年12月31日起，奉行政院金融監督管理委員會94年
    11月 7日金管(六)字0940028893號函核准與臺灣新光商業銀行
    股份有限公司合併，並更名為臺灣新光商業銀行股份有限公
    司。訴外人天生旅行社股份有限公司（已解散，以下簡稱天
    生行公司）於90年 1月17日邀同被告丁○○及丙○○○為連
    帶保證人，向原告借款新臺幣（下同） 300萬元，貸放期限
    2年，並將該借款撥入訴外人天生行公司之000-00-000000-0
    帳號，利息採機動計息，現按週年利率 8.23%計算之利息，
    並約定被告如未按期償還本金或利息時，逾期在 6個月以內
    者，按上開利率10%，逾期超過6個月者，按上開利率 20%計
    付違約金，且如有任何一宗債務不依約清償或攤還本金時，
    即喪失期限利益，借款視為全部到期。詎訴外人天生行公司
    自90年12月28日起即未依約繳付本息，尚有本金 1,685,990
    元及如主文所示之利息、違約金，迄未清償，依授信往來約
    定書第5條第1項約定，訴外人天生行公司已喪失期限利益，
    借款視為全部到期，原告爰依消費借貸及連帶保證之法律關
    係，提起本訴等情。並於本院聲明：如主文第1項所示。
二、被告則以：原告稱訴外人天生行公司於90年 1月17日邀同被
    告丁○○及丙○○○為連帶保證人，向原告 300萬元借款，
    然原告僅撥款250萬元，自應就其主張之借款300萬元提出撥
    款資料。另訴外人天生行公司與訴外人財團法人中小企業互
    助保證基金會（以下簡稱中小企業互助基金會）訂有互助圈
    圈員契約，故訴外人中小企業互助基金會亦為本件借款之保
    證人，且訴外人中小企業互助基金會既有向訴外人天生行公
    司收取費用，則原告自應先向訴外人中小企業互助基金會請
    求返還借款，就不足額部分再向被告請求，始為合理等語資
    為抗辯。並於本院聲明：(一)原告之訴駁回。(二)訴訟費用由原
    告負擔。(三)如受不利判決，請准供擔保免為假執行。
三、得心證之理由：
  (一)原告主張訴外人天生行公司於 90年1月17日邀同被告丁○○
    及丙○○○為連帶保證人，向原告借款300萬元，貸放期限2
    年，原告依約將300萬元借款撥入訴外人天生行公司之000-0
    0-000000-0帳號帳戶，利息採機動計息，現按週年利率8.23
    % 計算之利息，並約定被告如未按期償還本金或利息時，逾
    期在 6個月以內者，按上開利率10%，逾期超過6個月者，按
    上開利率 20%計付違約金，且如有任何一宗債務不依約清償
    或攤還本金時，即喪失期限利益，借款視為全部到期；及訴
    外人天生行公司自90年12月28日起即未依約繳付本息，尚有
    本金 1,685,990元及如主文所示之利息、違約金迄未清償，
    依授信往來約定書第5條第1項之約定，訴外人天生行公司已
    喪失期限利益，借款視為全部到期等情，業據其提出撥款申
    請書、受信戶核准明細查詢單、授信往來約定書、連帶保證
    書、貸放主檔資料查詢、授信貸放支出傳票、本票、動用／
    繳款記錄查詢等影本等件為證，堪信為真實；是原告依據消
    費借貸及連帶保證之法律關係，自有請求被告就訴外人天生
    行公司積欠原告之貸款本金及利息、違約金，負擔連帶給付
    責任之權利。
  (二)至於本件被告空言辯稱原告僅撥款 250萬元予訴外人天生行
    公司云云，核與卷附貸放主檔資料查詢、授信貸放支出傳票
    等，均已明確記載原告業將 300萬元款項撥入訴外人天生行
    公司第 000-00-000000-0帳號帳戶之情形不符，核無足採。
    被告另主張訴外人天生行公司曾與訴外人中小企業互助基金
    會訂有互助圈圈員契約，訴外人中小企業互助基金會亦為本
    件借款之保證人等情，核亦不足以影響原告基於連帶保證之
    法律關係，得對於債務人中之一人或數人或其全體，同時或
    先後請求全部或一部給付之權利；是被告就此抗辯原告理應
    先向訴外人中小企業互助基金會求償云云，自無足採。
  (三)從而原告依據消費借貸及連帶保證之法律關係，請求被告連
    帶給付1,685,990元及如主文第1項所示之利息、違約金，為
    有理由，應予准許。兩造均陳明願供擔保以代釋明，聲請宣
    告假執行或免為假執行，核均與法律規定相符，爰分別酌定
    相當之擔保金額宣告之。
四、據上論結，本件原告之訴為有理由，依民事訴訟法第78條、
    第85條第2項、第390條第2項、第392條，判決如主文。
中　  華  　民  　國　　96 　 年　   5    月    31    日
                  民事民二庭    法　官　楊代華
以上正本係照原本作成
如對本判決上訴，須於判決送達後20日內向本院提出上訴狀
中　  華  　民  　國　　96 　 年　   5    月    31    日
                                書記官  許婉如
民事訴訟法第392條
（附條件之假執行或免為假執行之宣告）
法院得宣告非經原告預供擔保，不得為假執行。
法院得依聲請或依職權，宣告被告預供擔保，或將請求標的物提
存而免為假執行。
依前項規定預供擔保或提存而免為假執行，應於執行標的物拍定
、變賣或物之交付前為之。
